【裁判字號】    98,上訴,2412
【裁判日期】    981222
【裁判案由】    毒品危害防制條例
【裁判全文】
臺灣高等法院臺中分院刑事判決        98年度上訴字第2412號
上  訴  人
即  被  告  甲○○
上列上訴人因毒品危害防制條例案件，不服臺灣南投地方法院98
年度審訴字第 460號中華民國98年10月13日第一審判決（起訴案
號：臺灣南投地方法院檢察署98年度毒偵字第 709號），提起上
訴，本院判決如下：
    主  文
上訴駁回。
    事  實
一、甲○○於民國九十三年間因施用毒品案件，經臺灣南投地方
    法院以九十三年度毒聲字第四０號裁定令入臺灣臺中戒治所
    施以強制戒治處分一年，嗣於九十三年八月三十日停止戒治
    ，所餘戒治期間付保護管束，於九十四年二月一日期滿未經
    撤銷停止戒治，以已執行論，並由臺灣南投地方法院檢察署
    檢察官以九十三年度戒毒偵字第一０四、一０五號為不起訴
    處分確定。復於九十五年間因施用毒品案件，經臺灣南投地
    方法院以九十五年度訴字第九０五號判決判處有期徒刑八月
    確定；又於九十六年間因施用毒品案件，經臺灣南投地方法
    院以九十六年度訴字第二十九號、九十六年度訴字第一０六
    號、九十六年度訴字第二五八號判決分別判處有期徒刑八月
    、七月、八月確定。嗣因符合中華民國九十六年度罪犯減刑
    條例之減刑要件，上開案件經臺灣南投地方法院九十六年度
    聲減字第一一五三號裁定減刑並定應執行有期徒刑一年三月
    確定，甫於九十七年四月二十八日縮刑期滿執行完畢。
二、詎甲○○仍不知悔改，復基於施用第一級毒品海洛因之犯意
    ，於九十八年七月六日或七日其中一日之某時，在南投縣名
    間鄉○○○道路旁，以將海洛因加水混合放在注射針筒內，
    注射入自己手臂血管內之方式，施用第一級毒品海洛因一次
    ；嗣於九十八年七月十日十九時三十分許，為警採集其尿液
    送檢驗，結果呈嗎啡陽性反應，始悉上情。
三、案經南投縣政府警察局中興分局報請臺灣南投地方法院檢察
    署檢察官偵查起訴。
    理  由
一、上揭事實，業據被告甲○○迭於原審及本院審理時，均坦認
    不諱（見原審九十八年九月二十九日準備程序筆錄及審判筆
    錄，本院九十八年十二月八日審判筆錄）；且被告於九十八
    年七月十日十九時三十分許，為警採集尿液送檢驗，結果呈
    嗎啡陽性反應，此有南投縣政府警察局中興分局委託鑑驗尿
    液代號與真實姓名對照表，及中山醫學大學附設醫院檢驗科
    藥物檢測中心九十八年七月二十三日實驗編號000000
    0號尿液檢驗報告各一件在卷足稽。基此，被告上開自白與
    事實相符，而可採信。又被告曾於九十三年間因施用毒品案
    件，經臺灣南投地方法院以九十三年度毒聲字第四０號裁定
    令入臺灣臺中戒治所施以強制戒治處分一年，嗣於九十三年
    八月三十日停止戒治，所餘戒治期間付保護管束，於九十四
    年二月一日期滿未經撤銷停止戒治，以已執行論，並由臺灣
    南投地方法院檢察署檢察官以九十三年度戒毒偵字第一０四
    、一０五號為不起訴處分等情，亦有臺灣高等法院被告前案
    紀錄表一份在卷可憑。被告於上開強制戒治執行完畢釋放後
    之五年內，再犯本件施用第一級海洛因之犯行，應堪認定，
    自應依法論科。
二、按海洛因屬毒品危害防制條例第二條第二項第一款所指之第
    一級毒品，不得非法施用。核被告本件施用海洛因之行為，
    係犯毒品危害防制條例第十條第一項之施用第一級毒品罪。
    其於施用前持有毒品海洛因，為施用行為之低度行為，不另
    論罪。而被告有如事實欄一所述之有期徒刑執行完畢之前案
    紀錄，此有臺灣高等法院被告前案紀錄表一份在卷足稽，被
    告於有期徒刑執行完畢後之五年內，故意再犯本件有期徒刑
    以上之罪，是為累犯，應依刑法第四十七條第一項之規定，
    加重其刑。
三、原審以被告本案之前揭事證明確，並審酌被告前於九十三年
    間因施用毒品犯行，經強制戒治執行完畢後，竟仍故態復萌
    ，再度施用毒品，無視於毒品對於自身健康之戕害及國家對
    於杜絕毒品犯罪之禁令，惟衡酌施用毒品係屬自戕行為，及
    犯後坦承施用毒品犯行，暨公訴檢察官具體求處有期徒刑九
    月，核屬相當等一切情狀，量處如原審判決主文所示之刑。
    復敘明扣案之塑膠鏟子二支，被告否認為其所有，且依現有
    卷證資料，亦無積極證據足以證明與被告本件施用毒品犯行
    有關，爰不予宣告沒收等情。核其認事用法並無不當，量刑
    亦屬妥適。被告上訴意旨執其於本件為警查獲後之二星期起
    ，即已至行政院衛生署南投醫院接受美沙冬藥物治療，顯見
    其有戒毒之決心等語，指摘原判決量刑過重云云。惟按刑之
    量定，係實體法上賦予法院得自由裁量之事項，倘其未逾越
    法律所規定之範圍，又未明顯違背正義，即不得任意指摘為
    違法。本件原審量刑時，已依刑法第五十七條之規定審酌被
    告之上開一切情狀，而量處罪刑，經核原審並未逾越法律所
    規定之範圍，又無明顯違背正義，被告執前詞指摘原判決不
    當，其上訴並無理由；又被告所提於本件為警查獲後即已自
    行前往南投醫院接受美沙冬治療等情，經核其此部分亦不合
    於毒品危害防制條例第二十一條第二項應由檢察官為不起訴
    處分之規定，是被告執此事由指摘原判決不當部分，亦為無
    理由，皆應予駁回。
據上論斷，應依刑事訴訟法第368條，判決如主文。
本案經檢察官乙○○到庭執行職務。
中    華    民    國    98    年    12    月    22    日
            刑事第一庭  審判長法  官  陳  紀  綱
                              法  官  姚  勳  昌
                              法  官  張  智  雄
以上正本證明與原本無異。
如不服本判決應於收受送達後十日內向本院提出上訴狀，其未敘
述上訴之理由者並得於提起上訴後十日內向本院補提理由書（均
須按他造當事人之人數附繕本）「切勿逕送上級法院」。
                              書記官  詹  雅  婷
中    華    民    國    98    年    12    月    22    日
附錄本案論罪科刑法條全文
毒品危害防制條例第10條：
施用第1級毒品者，處6月以上5年以下有期徒刑。
施用第2級毒品者，處3年以下有期徒刑。


司法院資訊處製作；財團法人民間司法改革基金會備份。
